臺灣桃園地方法院刑事判決
111年度交簡上字第79號
上  訴  人
即  被  告  黃瑋琳（原名黃玉梅）



指定辯護人  本院公設辯護人彭詩雯
上列上訴人即被告因公共危險案件，不服本院中華民國111年1月6日110年度壢交簡字第2717號刑事簡易判決（檢察官聲請簡易判決處刑案號：110年度偵字第36468號），提起上訴，本院管轄之第二審合議庭判決如下：                     
    主  文
上訴駁回。
    事  實
一、黃瑋琳於民國110年8月3日上午某時許，在其位於桃園市○○
    區○○路0段000號住處飲酒，而有吐氣所含酒精濃度達每公升
    0.25毫克以上情形，其明知駕駛人服用酒類後，不得駕駛動
    力交通工具，仍於飲酒後之110年8月3日下午4時許，騎乘車
    牌號碼000-000號普通重型機車外出，嗣於110年8月3日下午
    4時25分許，行經桃園市中壢區聖德路1段與崇德二路交岔口
    ，終因酒後駕車導致注意力、操控力下降而自摔倒地，警方
    據報前往現場處理，於110年8月3日下午4時56分許，經警方
    測得其吐氣所含酒精濃度為每公升0.68毫克而查獲。
二、案經桃園市政府警察局中壢分局移送臺灣桃園地方檢察署檢
    察官偵查後聲請以簡易判決處刑。 
    理  由
一、本案所引用之供述及非供述證據，經本院依法踐行調查證據
    程序，檢察官、被告黃瑋琳、辯護人均不爭執各該證據之證
    據能力，且亦查無依法應排除其證據能力之情形，是後述所
    引用證據均有證據能力。
二、訊據被告對上開事實於本院審理時坦承不諱，且有道路交通
    事故現場圖、道路交通事故調查報告表㈠、㈡、桃園市政府警
    察局中壢分局中壢交通中隊道路交通事故當事人酒精測定紀
    錄表、舉發違反道路交通管理事件通知單、現場照片、桃園
    市○○○○○道路○○○○○○○○○○○○○號查詢機車駕駛人、車輛詳細資
    料報表等在卷可稽（見偵卷，第19至27頁、第31至34頁、第
    37頁、第39至43頁），足認被告自白與事實相符，犯行堪以
    認定。
三、核被告所為，係犯刑法第185條之3第1項第1款之駕駛動力交
    通工具而有吐氣所含酒精濃度達每公升0.25毫克以上之罪。
    被告於106年間因酒後駕車案件，經本院以106年度壢交簡字
    第1729號判決判處有期徒刑4月，再經本院以106年度交簡上
    字第236號判決駁回上訴確定，於108年2月2日執畢，有臺灣
    高等法院被告前案紀錄表在卷可證，其於有期徒刑執行完畢
    之5年內，故意再犯本件有期徒刑以上之罪，屬累犯，參酌
    司法院釋字第775號解釋意旨，考量構成累犯之前案亦為酒
    駕之公共危險案件，被告屢誡屢犯同一罪質案件，未能因前
    案犯罪經執行完畢後，產生警惕作用，刑罰反應力顯然薄弱
    ，應依刑法第47條第1項規定加重其刑。 　　　　　　
四、原審以被告前揭犯行，事證明確，援引刑法第185條之3第1 
    項第1款、第47條第1項、第41條第1項前段，刑法施行法第1
    條之1第1項等規定，並審酌酒後駕車之危害及酒後不應駕車
    觀念早已透過學校教育、政令宣導及各類媒體廣為介紹傳達
    各界多年，被告仍於飲酒後率爾騎車行駛於市區街道，吐氣
    所含酒精濃度為每公升0.68毫克，漠視自己及公眾生命、身
    體、財產安全，前已有3次犯不能安全駕駛動力交通工具罪
    之前案紀錄而仍未記取教訓，酒後騎車尚且發生自摔，以及
    騎乘機車所生危害較汽車、貨車等大型車輛為低，飲酒後至
    開始駕車所間隔時間等一切情狀，量處有期徒刑5月，並諭
    知易科罰金之折算標準為新臺幣1,000元折算1日，核其認事
    用法俱無違誤，量刑亦稱妥適。
五、被告固然以原審量刑過重為由提起上訴，然法官於有罪判決
    如何量處罪刑，甚或是否宣告緩刑，均為實體法賦予審理法
    官裁量之刑罰權事項，法官行使此項裁量權，自得依據個案
    情節，參酌刑法第57條所定各款犯罪情狀之規定，於法定刑
    度內量處被告罪刑，除有逾越該罪法定刑或法定要件，或未
    能符合法規範體系及目的，或未遵守一般經驗及論理法則，
    或顯然逾越裁量，或濫用裁量等違法情事之外，自不得任意
    指摘其量刑違法，原審判決關於科刑部分，係以行為人責任
    為基礎，已依刑法第57條各款所列情狀，予以審酌，並於法
    定刑度之內，予以量定，客觀上並無明顯濫權之情形，亦未
    違反比例原則，被告主張原審量刑過重，自屬無據。
據上論斷，應依刑事訴訟法第455條之1第1項、第3項、第368條
，判決如主文。 
本案經檢察官洪榮甫聲請以簡易判決處刑，檢察官賴怡伶到庭執
行職務。 　　　　　　　 
中　　華　　民　　國　　111 　年　　4 　　月　　15　　日
         刑事第十二庭  審判長  法　官　張宏任
                               法  官  林姿秀
                               法  官  陳華媚
以上正本證明與原本無異。
不得上訴。
 　　　　　　　　　　　　　　　書記官　陳美靜
中　　華　　民　　國　　111 　年　　4 　　月　　15　　日